最高法院刑事裁定　　　　　　　　　　111年度台抗字第492號
再 抗告 人　潘俊宇



上列再抗告人因偽造有價證券等罪定其應執行刑案件，不服臺灣
高等法院臺中分院中華民國111年2月25日駁回其抗告之裁定（11
1年度抗字第173號），提起再抗告，本院裁定如下：
    主  文
再抗告駁回。
    理  由
一、按裁判確定前犯數罪者，併合處罰之。又數罪併罰，分別宣
    告其罪之刑，其宣告多數有期徒刑者，於各刑中之最長期以
    上，各刑合併之刑期以下，定其應執行之刑期，但不得逾30
    年，刑法第50條第1項前段及第51條第5款規定甚明。再者，
    執行刑之量定，係事實審法院自由裁量之職權，倘其所酌定
    之執行刑，並未違背刑法第51條各款所定之方法或範圍，及
    刑事訴訟法第370 條所規定之不利益變更禁止原則（即法律
    之外部性界限），亦無明顯違背公平、比例及罪刑相當原則
    或整體法律秩序之理念（即法律之內部性界限）者，即不得
    任意指為違法或不當。
二、本件第一審法院即臺灣臺中地方法院以再抗告人潘俊宇所犯
    如第一審裁定附表（下稱附表）編號1至9所示偽造有價證券
    等共9罪經分別判刑確定在案，其中如附表編號2及3 所示之
    罪為得易科罰金之罪，其餘部分為不得易科罰金及不得易服
    社會勞動之罪，均合於裁判確定前所犯合併定應執行刑之要
    件。其中附表編號1至4所示之罪，曾經法院裁定定其應執行
    刑為有期徒刑1年9月確定，另附表編號6至9所示之罪，曾經
    判決定其應執行刑為有期徒刑6年8月確定。認檢察官依再抗
    告人之請求就上述9 罪所處之徒刑聲請合併定其應執行之刑
    為正當，乃審酌再抗告人所犯上開數罪之罪名、情節及侵害
    法益等情狀，酌定其應執行之刑為有期徒刑10年2 月。再抗
    告人不服第一審就其所犯上開9 罪定其應執行刑之裁定，向
    原審法院抗告意旨略以：其所犯上開9 罪之犯罪目的、動機
    及手段幾乎相同，犯罪之類型、罪質、關連性及犯罪模式亦
    相近，其所應受非難重複之程度相對較高，乃第一審未斟酌
    上情，就伊所犯上開9 罪所處之徒刑所裁定之應執行刑為有
    期徒刑10年2月，較伊上述9罪之刑期總和有期徒刑15年2 月
    （經查係有期徒刑19年2 月之誤載）而言，仍屬過重，請求
    從輕定其應執行刑云云。原裁定則以：第一審法院所裁定之
    應執行刑，乃於再抗告人所犯如附表所示9 罪中所處徒刑之
    最長期即有期徒刑5年以上，及該9罪所處徒刑合計之刑期即
    有期徒刑19年2月以下，以及再抗告人所犯如附表編號1至 4
    所示共4罪，前經法院裁定其應執行刑為有期徒刑1年9 月確
    定，附表編號6至9所示共4 罪，前經法院判決定其應執行刑
    為有期徒刑6年8月確定，若加計附表編號5 所示之罪所處之
    宣告刑即有期徒刑3年6月，本件定應執行刑在不違反不利益
    變更禁止原則之情形下，其上限則為有期徒刑11年11月，並
    審酌再抗告人所犯如附表所示各罪之性質、犯罪時間相近程
    度及犯罪次數，兼衡再抗告人犯多罪所顯示之人格特質及其
    可罰性，以及對其犯罪整體評價等一切情狀，就再抗告人所
    犯前揭9 罪所處之徒刑，合併定其應執行之刑為有期徒刑10
    年2月，減少刑期達1年9 月，已給予再抗告人相當之折扣而
    符合恤刑之理念，並未逾越法律規定之外部性界限及裁量權
    行使之內部性界限，尚無明顯過重而違背公平、比例及罪刑
    相當原則之情形，因認再抗告人所提第二審抗告為無理由，
    予以駁回，經核於法尚無違誤。
三、本件再抗告意旨並未指摘原裁定究有如何違法或不當之情形
    ，仍執其向原審提起抗告之同一陳詞，任意指摘第一審裁定
    所定之應執行刑過重，並謂原裁定維持第一審裁定而駁回其
    抗告為不當云云，顯係對第一審及原審定應執行刑裁量權之
    適法行使，任意加以指摘，依上述說明，本件再抗告尚難認
    為有理由，應予駁回。
據上論結，應依刑事訴訟法第412條，裁定如主文。
中    華    民    國   111    年    4     月    14    日
                  刑事第一庭審判長法  官  郭  毓  洲  
                                  法  官  林  英  志  
                                  法  官  林  靜  芬  
                                  法  官  蔡  憲  德  
                                  法  官  周  盈  文  
本件正本證明與原本無異
                                  書記官
中    華    民    國   111    年    4     月    19    日